Minutes et répertoires du notaire Henri Joseph YVER, 5 août 1837 - 14 août 1868 (étude XVII)
Archives nationales
- Minutes de Henri Joseph YVER, 5 août 1837 - 14 août 1868; MC/ET/XVII/1225 - MC/ET/XVII/1350
  - Minutes. 1851, juillet - septembre, juillet - septembre 1851; MC/ET/XVII/1273
    - Transport, créance, 12000f., 19 septembre 1851; MC/ET/XVII/1273
      Nom, qualité: (Mme ou Mlle) Maline-Dumanoir, Eugenie.
      Domicile: Paris (Paris) rue de Hanovre, 8.
      Nom, qualité: (M.) Renard, Francois.
      Nom, qualité: (M.) Perrin, Paul Eugene.
      Domicile: Dunkerque (Nord)
    - Mainlevee, hypotheque., 19 septembre 1851; MC/ET/XVII/1273
      Nom, qualité: (M.) Benard, Francois.
      Nom, qualité: (M.) Rallier, Jacques.
      Domicile: Paris (Paris) rue d'Angevilliers, 12
    - Procuration rente publique, dépôt, vente de rente etat 5%, 20f., 20 septembre 1851; MC/ET/XVII/1273
      Nom, qualité: (Mme ou Mlle) Chenaud, Marguerite.
      Domicile: Villeneuve (suisse).
      Nom, qualité: (M.) Martin, Aime.
      Domicile: Paris (Paris) rue Grange-Bateliere, 11
    - Notoriete, rectification de nom., 20 septembre 1851; MC/ET/XVII/1273
    - Mariage., 22 septembre 1851; MC/ET/XVII/1273
      Nom, qualité: (M.) Lard, Auguste Jacques Joseph.
      Profession: papetier (marchand), Paris.
      Domicile: Paris (Paris) rue Feydeau, 25.
      Nom, qualité: (M.) Lard, Joseph.
      Nom, qualité: (Mme ou Mlle) Hugelmam, Marie Anne.
      Domicile: Paris (Paris) rue de la Bourse, 10.
      Relations: veuve de l'intervenant 4, fille de l'intervenant 5.
      Nom, qualité: (M.) Castellari, Andre.
      Nom, qualité: (M.) Hugelman, Gilles.
      Domicile: Montmartre (Paris) rue Chaussée-des-Martyrs, 13
    - Mainlevee, hypotheque, 15372f., 24 septembre 1851; MC/ET/XVII/1273
      Nom, qualité: (Mme ou Mlle) Journiac, Marguerite.
      Domicile: Villeneuve-d'Allier (Haute-Loire).
      Nom, qualité: (M.) Delarocque, Charles Francois Auguste.
      Domicile: Neuvy (Cher)
    - Succession, notoriete., 24 septembre 1851; MC/ET/XVII/1273
    - Procuration revenus, dépôt, arrerages de rente., 25 septembre 1851; MC/ET/XVII/1273
      Nom, qualité: (Mme ou Mlle) Beaufort, Marie Francoise Adelaide.
      Domicile: Paris (Paris) rue Cassette, 8.
      Nom, qualité: (M.) Rousset, Luc.
    - Procuration acte, remboursement de fourniture d'etoffes au departement de la marine et des colonies., 26 septembre 1851; MC/ET/XVII/1273
      Nom: Société Lataille Duchan et Cie.
      Domicile: Chateauroux (Indre).
    - Procuration par Jean-Emile-Horace Vernet, peintre d'histoire, membre de l'Institut, à son épouse pour toucher des arrérages de rentes de l'état à 5%., 27 septembre 1851; MC/ET/XVII/1273
      procuration; Vernet, Jean-Emile-Horace; peintre
    - Procuration acte, prise de possession de succession., 27 septembre 1851; MC/ET/XVII/1273
      Nom, qualité: (personne morale) Morel (hoirs).
      Nom, qualité: (M.) Yver.
      Profession: notaire, Paris.
    - Procuration rente publique, arrerages de rente etat 5%, 6000f., 27 septembre 1851; MC/ET/XVII/1273
      Nom, qualité: (M.) Vernet, Emile Jean Horace.
      Profession: peintre d'histoire, membre de l'institut, Paris.
      Domicile: Paris (Paris) Palais de l'Institut.
      Nom, qualité: (Mme ou Mlle) Pujol, Louisa.
    - Procuration revenus, depot., 29 septembre 1851; MC/ET/XVII/1273
      Nom, qualité: (M.) Damien, Theophile.
      Domicile: Aytre (Charente-Maritime).
    - Bail, maison et boutique, loyer 3550f, Paris (Paris) Palais National, galerie de Valois, 116., 30 septembre 1851; MC/ET/XVII/1273
      Nom, qualité: (Mme ou Mlle) Rousseau, Marie Constance.
      Domicile: Paris (Paris) rue Lepelletier, 9.
      Nom, qualité: (M.) Masson, Jean Francois Auguste.
      Profession: bijoutier, Paris.
      Domicile: Paris (Paris) Palais National, galerie de Valois, 116
  - Minutes. 1851, octobre - décembre, octobre - décembre 1851; MC/ET/XVII/1274
    - Decharge, dépôt, recouvrement de créance, 50f., 1er octobre 1851; MC/ET/XVII/1274
      Nom, qualité: (M.) Thibault, Louis Francois Desire.
      Domicile: Saint-Pierre-du-Lorouer (Sarthe) Clos.
      Domicile: Paris (Paris) rue du Gaillon, 3
    - Bail à ferme, pre, 432f, Saulx-les-Chartreux (Essonne) Fontaine-Saint-Cyr (la)., 2 octobre 1851; MC/ET/XVII/1274
      Nom, qualité: (M.) Dufay, Auguste Etienne.
      Nom, qualité: (M.) Meunier, Louis.
      Profession: cultivateur, Champlan (Essonne).
      Domicile: Champlan (Essonne)
    - Procuration rente publique, dépôt, vente de rente etat 3%, 500f., 3 octobre 1851; MC/ET/XVII/1274
      Nom, qualité: (M.) Doussan, Auguste Alexandre.
      Profession: docteur en medecine, Grasse (Alpes-Maritimes).
      Domicile: Grasse (Alpes-Maritimes).
      Nom, qualité: (M.) Gallimard, Sebastien Andre.
      Domicile: Paris (Paris) rue Neuve-des-Mathurins, 42
    - Succession, partage., 4 octobre 1851; MC/ET/XVII/1274
      Nom, qualité: (M.) Emmery, Jacques Nicolas Jeanne Claude.
      Profession: pair de France.
      Domicile: Paris (Paris) rue de Bellechasse, 15
    - Bail, boutique, 3700f, Paris (Paris) Palais National, galerie de Valois, 118., 4 octobre 1851; MC/ET/XVII/1274
      Nom, qualité: (M.) Delaforge, Prosper Desire Tiburce.
      Profession: fabricant d'orfevrerie plaquee, Paris.
      Domicile: Paris (Paris) Palais National, galerie de Valois, 118
    - Quittance, créance, 10000f., 6 octobre 1851; MC/ET/XVII/1274
      Nom, qualité: (Mme ou Mlle) Boquet, Marie Catherine Louise.
      Domicile: Paris (Paris) rue Saint-Louis-au-Marais, 41.
      Nom, qualité: (M.) Mouton, Jules Cesar Francois Xavier.
      Nom, qualité: (Mme ou Mlle) Duval-Destains, Celeste Heloise.
      Profession: propriétaire, colonel de l'armee britannique.
      Intervenant 5, 3:
      Relations: épouse de l'intervenant 6, subrogé(e) de l'intervenant 1.
      Domicile: Paris (Paris) Grande-rue de Chaillot, 74
    - Succession, dépôt de pieces., 7 octobre 1851; MC/ET/XVII/1274
      Domicile: Paris (Paris) rue Saint-Dominique-St-Germain, 130
    - Succession, inventaire apres décès., 8 octobre 1851; MC/ET/XVII/1274
      Nom, qualité: (M.) Haussmann, Louis Alphonse.
      Profession: adjoint à l'intendance militaire.
      Domicile: Tlemcen (algerie)
    - Succession, dépôt de pieces., 11 octobre 1851; MC/ET/XVII/1274
      Domicile: Piscop (95)
    - Procuration pour toucher tous revenus à la banque Marcuards et Cie concernant Emile-Jean-Horace Vernet, peintre d'histoire, membre de l'Institut., 15 octobre 1851; MC/ET/XVII/1274
      procuration; Vernet, Emile-Jean-Horace; peintre
    - Quittance, solde de paiement de terres, 2500f., 15 octobre 1851; MC/ET/XVII/1274
      Nom, qualité: (M.) Dolleans, Louis Charles.
      Profession: imprimeur, Paris.
      Domicile: Paris (Paris) rue Saint-Denis, 306.
      Nom, qualité: (M.) Piedallu, Jacques Georges Desire.
      Profession: notaire, Loupe (la) (Eure-et-Loir).
      Domicile: Loupe (la) (Eure-et-Loir)
    - Procuration revenus., 15 octobre 1851; MC/ET/XVII/1274
      Nom: Banque Marcuard (adolphe) et Cie.
      Domicile: Paris (Paris) rue Bergere, 18
    - Vente, hotel garni, Paris (Paris) rue de la Paix, 22, hotel-des-Iles-Britanniques., 17 octobre 1851; MC/ET/XVII/1274
      Nom, qualité: (Mme ou Mlle) Buette, Marie Camille.
      Domicile: Paris (Paris) rue de la Paix, 22.
      Relations: veuve de l'intervenant 2, mère de l'intervenant 3.
      Nom, qualité: (M.) Bougenot, Pierre.
      Nom, qualité: (personne morale) Bougenot (enfants).
      Relations: enfants de l'intervenant 1
    - Succession, acceptation, sous benefice d'inventaire., 20 octobre 1851; MC/ET/XVII/1274
      Profession: marchand de tabac, Paris.
    - Obligation, emprunt, 3250f., 21 octobre 1851; MC/ET/XVII/1274
      Nom, qualité: (M.) Marchiat, Francois.
      Profession: employe à l'administration des domaines, Auteuil (Paris).
      Domicile: Auteuil (Paris) rue des Planchettes, 7.
      Nom, qualité: (M.) Plee, Louis.
      Profession: employe, Paris (Paris), chateau des Tuileries.
      Domicile: Paris (Paris) rue Richelieu, 7
    - Testament, depot., 22 octobre 1851; MC/ET/XVII/1274
      Nom, qualité: (Mme ou Mlle) Martin, Lambertine.
      Domicile: Paris (Paris) rue de Bievre, 38.
      Nom, qualité: (M.) Ranwez, Nicolas Joseph.
      Profession: marchand de beurre, Paris.
      Domicile: Paris (Paris) rue de Bievre, 38
    - Procuration rente publique, substitution, conversion d'indemnite aux ex-possesseurs d'esclaves., 22 octobre 1851; MC/ET/XVII/1274
      Nom, qualité: (M.) Delille, Leonce Henri.
      Domicile: Paris (Paris) rue Richelieu, 59.
      Nom, qualité: (M.) Fillassier, Jacques Gaspard.
      Profession: propriétaite, notaire (ancien).
      Domicile: Saint-Pierre (martinique (la)).
      Nom, qualité: (M.) Fillassier, Alfred.
      Domicile: Paris (Paris) rue des Fosses-Montmartre, 16
    - Succession, dépôt de pieces., 23 octobre 1851; MC/ET/XVII/1274
    - Quittance, remboursement d'emprunt, 4867f., 27 octobre 1851; MC/ET/XVII/1274
      Nom, qualité: (M.) Prevost, Auguste Marie.
      Profession: négociant (ancien).
      Domicile: Paris (Paris) rue Thibault-aux-Des, 7.
      Nom, qualité: (M.) Biche, Pierre Joseph.
      Domicile: Rueil (Hauts-de-Seine)
    - Transport, créance, 800f., 27 octobre 1851; MC/ET/XVII/1274
      Domicile: Paris (Paris) rue de la Fontaine-Moliere, 35.
      Nom, qualité: (M.) Capaumont, Jacques.
      Domicile: Batignolles-Monceaux (les) (Paris) avenue de Clichy, 83.
    - Procuration rente publique, dépôt, vente de rente etat 5%, 500f., 28 octobre 1851; MC/ET/XVII/1274
      Nom, qualité: (M.) Rouille, Charles.
      Profession: syndic de la marine, Dunkerque (Nord).
      Domicile: Dunkerque (Nord).
      Nom, qualité: (M.) Brion, Pierre.
      Domicile: Paris (Paris) rue du Temple, 13
    - Mainlevee, hypotheque., 29 octobre 1851; MC/ET/XVII/1274
      Nom, qualité: (M.) Hebert, Edouard.
      Profession: banquier (ancien), Avranches (Manche).
      Domicile: Paris (Paris) rue Mauconseil, 9.
      Nom, qualité: (M.) Cahour, Abel.
      Domicile: Avranche (Manche).
      Nom, qualité: (M.) Dugue, Jean Baptiste.
      Domicile: Landivy (Mayenne)
    - Quittance, créance, 6000f., 29 octobre 1851; MC/ET/XVII/1274
      Nom, qualité: (M.) Remy, Joseph.
      Domicile: Ecouarn (95).
      Relations: créancier(e) de l'intervenant 4.
      Profession: colonel anglais
    - Succession, inventaire apres décès., 29 octobre 1851; MC/ET/XVII/1274
    - Quittance de loyers, billets et loges par François-Joseph Gay, Euryale-Dion Bourgain, et Marie-Louise Carlier, veuve de Théodore Benazet, propriétaires indivis du Théâtre de la Porte Saint-Martin, de 3955 francs, à Achille-Joseph-Arsène de Foucault, sous-locataire verbal dudit Théâtre de la Porte Saint-Martin, en l'acquit de Frédéric Coulon, locataire., 31 octobre 1851; MC/ET/XVII/1274
      quittance; Porte Saint-Martin (théâtre de la); Gay, François-Joseph; Bourgain, Eurale-Dion; Carlier, Marie-Louise; Benazet, Théodore; Foucault, Achille-Joseph-Arsène de; Coulon, Frédéric
    - Inventaire., 31 octobre 1851; MC/ET/XVII/1274
      Nom, qualité: (M.) Roussel, Louis Charles.
      Domicile: Batignolles-Monceaux (les) (Paris) avenue de Clichy, 95.
      Nom, qualité: (Mme ou Mlle) Roussau, Virginie Josephine.
      Profession: grainetiere (marchande), Chapelle (la) (Paris).
      Domicile: Chapelle (la) (Paris) rue du Bon-Puits, 4.
      Relations: séparé(e) de corps et de biens de l'intervenant 1, veuve de l'intervenant 3.
      Nom, qualité: (M.) Collet, Pierre.
    - Succession, inventaire apres décès., 31 octobre 1851; MC/ET/XVII/1274
    - Procuration acte, prise de possession de succession., 31 octobre 1851; MC/ET/XVII/1274
      Nom, qualité: (M.) Haudricourt, Pierre Lambert.
      Domicile: Moliens (Oise).
      Relations: agissant au profit de l'intervenant 3.
      Domicile: Paris (Paris) rue du Pot-de-Fer, 11
    - Quittance, loyers billets et loges, Paris (Paris) Theatre de la Porte Saint-Martin., 31 octobre 1851; MC/ET/XVII/1274
      Nom, qualité: (M.) Gay, Francois Joseph.
      Domicile: Vaugirard (Paris) Beaugrenelle, rue Violet, 56.
      Relations: prorietaire(s) de l'intervenant 5.
      Nom, qualité: (M.) Bourgain, Euryale Dion.
      Domicile: Paris (Paris) rue Neuve-des-Capucines, 13.
      Nom, qualité: (Mme ou Mlle) Carlier, Marie Louise.
      Relations: veuve de l'intervenant 4, prorietaire(s) de l'intervenant 5.
      Nom, qualité: (M.) Benazet, Theodore.
      Nom: Theatre de La Porte-Saint-Martin.
      Nom, qualité: (M.) Defoucault, Achille Joseph Arsene.
      Domicile: Paris (Paris) rue Saint-Georges, 22.
      Relations: sous-locataire(s) de l'intervenant 7, subrogé(e) de l'intervenant 1, subrogé(e) de l'intervenant 2, subrogé(e) de l'intervenant 3.
      Nom, qualité: (M.) Coulon, Frederic.
      Domicile: Paris (Paris) rue Grange-Bateliere, 14.
      Relations: locataire l'intervenant 01, locataire l'intervenant 02, locataire l'intervenant 03
    - Quittance, reglement de dette, 6000f., 3 novembre 1851; MC/ET/XVII/1274
      Profession: conseille à la cour d'appel, Amiens (Somme).
      Nom, qualité: (Mme ou Mlle) Hamilton, Celestine Victorine.
      Relations: épouse de l'intervenant 3, fille de l'intervenant 4.
      Profession: colonel anglais.
    - Procuration rente publique, dépôt, vente de rente etat 3%, 259f., 4 novembre 1851; MC/ET/XVII/1274
      Nom, qualité: (M.) Labarthe de, Emmanuel Felicite.
      Profession: colonel de cavalerie (retraite).
      Domicile: Nice (Alpes-Maritimes).
      Nom, qualité: (M.) Moreau, Ferdinand.
      Profession: agent de change, Paris
    - Procuration rente publique, dépôt, vente de rente etat, 600 livres., 4 novembre 1851; MC/ET/XVII/1274
      Nom, qualité: (M.) Simond, Jean.
      Profession: propriétaire, agriculteur, Chamonix (Savoie).
      Domicile: Chamonix (Savoie).
      Nom, qualité: (M.) Simond, Francois.
      Profession: commissaire, Montmartre (Paris).
      Domicile: Montmartre (Paris) rue Florentine, 3
    - Decharge, dépôt, extraits d'inscription de rente., 4 novembre 1851; MC/ET/XVII/1274
      Nom, qualité: (M.) Odiot, Adolphe Jean Baptiste.
      Profession: caporal, Blaye (Gironde).
      Nom, qualité: (Mme ou Mlle) Luce de.
    - Quittance, soulte, 130f., 4 novembre 1851; MC/ET/XVII/1274
      Nom, qualité: (Mme ou Mlle) Fournier, Eleonore.
      Domicile: Paris (Paris) rue Thevenot, 10.
      Nom, qualité: (M.) Nicole, Pierre Augustin Casimir.
      Profession: fabricant de lits.
      Nom, qualité: (Mme ou Mlle) Nicole, Caroline Angelique.
      Domicile: Beaumont-le-Roger (Eure)
    - Obligation, emprunt, 10000f., 5 novembre 1851; MC/ET/XVII/1274
      Domicile: Paris (Paris) rue du Faubourg-St-Honore, 170.
      Nom, qualité: (M.) Marcerou, Pierre Theophile.
      Domicile: Paris (Paris) rue Montmartre, 76
    - Succession, liquidation., 5 novembre 1851; MC/ET/XVII/1274
      Nom, qualité: (Mme ou Mlle) Bocquenet-Danjou, Marie Anne Beatrice.
      Domicile: Paris (Paris) quai Napoleon, 21.
      Nom, qualité: (M.) L'Etandart, Charles Ambroise.
      Domicile: Paris (Paris) quai Napoleon, 21
    - Procuration acte, prise de possession de succession., 8 novembre 1851; MC/ET/XVII/1274
      Nom, qualité: (M.) Regnart, Felix.
      Profession: dentiste, Paris.
      Domicile: Paris (Paris) rue Dauphine, 27-29.
      Relations: fils de l'intervenant 2, héritier de l'intervenant 2.
      Nom, qualité: (M.) Regnart, Nicolas Louis.
      Profession: dentiste.
      Nom, qualité: (M.) Dacquin, Auguste.
      Domicile: Paris (Paris) rue de la Fontaine-Moliere, 37
    - Desistement, transport de créance, 3218f., 10 novembre 1851; MC/ET/XVII/1274
      Nom, qualité: (M.) Carlin, Louis Theodore.
      Profession: marchand de vin, traiteur, Saint-Denis (Seine-Saint-Denis).
      Domicile: Saint-Denis (Seine-Saint-Denis).
      Profession: chirurgien-dentiste, Paris.
      Domicile: Paris (Paris) rue Dauphine, 27-29
    - Quittance de 4194 francs pour loyer, loges et billets par François-Joseph Gay, Euryale-Dion Bourgain, et Marie-Louise Carlier, veuve de Théodore Benazet, propriétaires indivis du Théâtre de la Porte Saint-Martin, à Achille-Joseph-Arsène de Foucault, sous-locataire verbal de Frédéric Coulon, locataire dudit Théâtre de la Porte Saint-Martin., 11 novembre 1851; MC/ET/XVII/1274
      quittance; Porte Saint-Martin (théâtre de la); Gay, François-Joseph; Bourgain, Euryale-Dion; Carlier, Marie-Louise; Benazet, Théodore; Foucault, Achille-Joseph-Arsène de; Coulon, Frédéric
    - Bail, boutique, Paris (Paris) rue du Four-St-Germain, 16., 11 novembre 1851; MC/ET/XVII/1274
      Nom, qualité: (Mme ou Mlle) Oradour, Marie.
      Domicile: Paris (Paris) rue du Four-St-Germain, 16.
      Nom, qualité: (M.) Triquet, Jean Baptiste Severin.
      Profession: marchand de charbon, Paris.
      Domicile: Paris (Paris) rue Saint-Jean, 17
    - Quittance, loyers billets et loges, 4194f, Paris (Paris) Theatre de la Porte Saint-Martin., 11 novembre 1851; MC/ET/XVII/1274
    - Procuration acte, prix d'une propriété, Chambourcy (Yvelines)., 12 novembre 1851; MC/ET/XVII/1274
      Nom, qualité: (M.) Prive, Pierre Andre.
      Profession: notaire, Alger (algerie).
    - Procuration rente publique, vente de rente etat 5%, 1750f., 12 novembre 1851; MC/ET/XVII/1274
      Nom, qualité: (Mme ou Mlle) Biron, Marie Marguerite.
      Domicile: Paris (Paris) rue des Nonandieres, 2.
      Nom, qualité: (M.) Maclou, Jean Marie.
      Nom, qualité: (M.) Desmouceaux, Clement Francois.
      Domicile: Paris (Paris) place du Louvre, 12
    - Procuration rente publique, dépôt, inscription de rente etat 5%, 1250f., 14 novembre 1851; MC/ET/XVII/1274
      Nom, qualité: (M.) Picquet de Melesse, Antoine.
      Domicile: Augusta (etats-unis).
      Nom, qualité: (M.) Viollette, Francois Constant Magloire.
    - Transport par Charles Auguste Schœbel, tailleur, demeurant 19, rue de Suresnes, sur François Adolphe Lamaille, artiste peintre, demeurant 7, rue de Vienne, d'une somme de 800 francs., 15 novembre 1851; MC/ET/XVII/1274
      De l'image fixe à l'image animée (1820-1910), documents du Minutier central des notaires de Paris relatifs à l'histoire des photographes et de la photographie, par Marc Durand, Paris, Archives nationales, 2013 (sous presse), notice n° 2698 (version dématérialisée de l'instrument de recherche, les notices biographiques et compléments de descriptions d'actes ne se trouvent que sur la version papier de l'ouvrage, voir contexte dans le Plan d’orientation général - Notaires de Paris, guides thématiques du Minutier).
      Vienne (rue de); Schœbel, Charles Auguste; Lamaille, François Adolphe
    - Transport, droits de contrat d'assurance., 15 novembre 1851; MC/ET/XVII/1274
      Nom, qualité: (M.) Schoebel, Charles Auguste.
      Profession: tailleur, Paris.
      Domicile: Paris (Paris) rue de Suresnes, 19.
      Relations: assuré(e) par l'intervenant 03.
      Nom, qualité: (Mme ou Mlle) Bloeme, Esther Virginie Alexandrine.
      Relations: épouse de l'intervenant 1, assuré(e) par l'intervenant 03.
      Nom: Compagnie d'Assurance La Nationale.
      Nom, qualité: (M.) Lamaille, Francois Adolphe.
      Domicile: Paris (Paris) rue de Vienne, 7
    - Quittance, acompte sur paiement de maison, 110000f, Paris (Paris) rue Jacob, 13., 17 novembre 1851; MC/ET/XVII/1274
      Nom, qualité: (M.) Mareuse, Quentin Francois Louis Denis.
      Domicile: Paris (Paris) rue Furstenberg, 3.
      Nom, qualité: (M.) Thifaine-Desauneaux, Jean Marie Henri.
      Domicile: Paris (Paris) rue de Menars, 8.
      Nom, qualité: (Mme ou Mlle) Ouin, Josephine Alexandrine.
      Domicile: Paris (Paris) rue de la Concorde, 23.
      Nom, qualité: (M.) Dugabe, Charles Casimir.
      Profession: propriétaire, depute (ancien).
      Nom, qualité: (Mme ou Mlle) Berryer, Marie Jeanne Josephine.
      Domicile: Paris (Paris) rue de la Concorde, 25.
      Relations: donataire de l'intervenant 3, 05VUE06, épouse de l'intervenant 7, sequestre des biens de l'intervenant 7.
      Nom, qualité: (M.) Janson de Sailly, Alexandre Emmanuel Francois.
      Nom, qualité: (M.) Riario-Sforza, Louis Marie Gaspard Balthazar Melchior Joseph Paul.
      Profession: colonel de cavalerie (ancien).
      Domicile: Paris (Paris) rue de la Concorde, 25
    - Procuration rente publique, dépôt, conversion d'indemnite aux ex-possesseurs d'esclaves., 18 novembre 1851; MC/ET/XVII/1274
      Nom, qualité: (Mme ou Mlle) Ghillet, Victoire Josephine.
      Relations: veuve de l'intervenant 2, épouse de l'intervenant 3, sequestre des biens de l'intervenant 3.
      Nom, qualité: (M.) Lepelletier de Monterac, Jean Marie.
      Profession: officier d'artillerie.
      Profession: commissaire general de la marine, Guadeloupe.
    - Notoriete, décès., 18 novembre 1851; MC/ET/XVII/1274
      Nom, qualité: (M.) Morin, Joseph.
      Profession: chancelier du consultat de France, Bahia (bresil).
      Domicile: Bahia (bresil)
    - Succession, acceptation., 18 novembre 1851; MC/ET/XVII/1274
      Nom, qualité: (M.) Baschi Du Cayla de, Achille Pierre Antoine (comte, Cayla), Cayla.
    - Testament., 19 novembre 1851; MC/ET/XVII/1274
      Nom, qualité: (Mme ou Mlle) Tircot, Helene.
      Domicile: Paris (Paris) rue Neuve-Coquenard, 23
    - Mariage., 20 novembre 1851; MC/ET/XVII/1274
      Nom, qualité: (M.) Lauvray, Louis Stanislas.
      Profession: clerc de notaire (principal), Mantes (Yvelines).
      Nom, qualité: (M.) Lauvray, Claude Philippe.
      Profession: propriétaire, maire, Tacoignieres (Yvelines).
      Domicile: Tacoignieres (Yvelines).
      Nom, qualité: (Mme ou Mlle) Lefort, Pauline Elisa.
    - Obligation, emprunt, 30000f., 25 novembre 1851; MC/ET/XVII/1274
      Nom, qualité: (Mme ou Mlle) Fay, Marie Laure.
      Nom, qualité: (M.) Rouille, Pierre Marie.
      Profession: maitre de poste, propriétaire, Villejuif (Val-de-Marne).
    - Bail, maison, Paris (Paris) rue de la Ferronnerie, 31., 26 novembre 1851; MC/ET/XVII/1274
      Nom, qualité: (Mme ou Mlle) Chanat, Mrie Joseph.
      Domicile: Paris (Paris) rue du Faubourg-St-Honore, 127.
      Nom, qualité: (M.) Gremel, Pierre Marie.
      Nom, qualité: (M.) Vidaline, Jean.
      Profession: marchand de charbon, Ivry (Val-de-Marne).
      Domicile: Ivry (Val-de-Marne)
    - Quittance, dot, 10000f., 26 novembre 1851; MC/ET/XVII/1274
      Nom, qualité: (M.) Brizard, Jean Francois.
      Profession: huissier au tribunal civil, Paris.
      Domicile: Paris (Paris) rue de la Jussienne, 9.
      Nom, qualité: (Mme ou Mlle) Trouillet, Rose Antoinette Emma.
      Relations: épouse de l'intervenant 1, fille de l'intervenant 3.
      Nom, qualité: (M.) Trouillet, Auguste Francois Xavier.
      Domicile: Paris (Paris) rue de la Tour, 51
    - Succession, inventaire apres décès., 28 novembre 1851; MC/ET/XVII/1274
      Nom, qualité: (Mme ou Mlle) Debout, Marie Louise.
      Domicile: Paris (Paris) rue Saint-Victor, 64.
      Nom, qualité: (M.) Legrand, Claude Raphael.
      Domicile: Paris (Paris) rue Saint-Victor, 64
    - Succession, dépôt de pieces., 28 novembre 1851; MC/ET/XVII/1274
      Nom, qualité: (M.) Curt de, Augustin Louis Alfred.
    - Société, commerce d'etoffes de soie et de chales., 28 novembre 1851; MC/ET/XVII/1274
      Nom, qualité: (M.) Gay, Jean.
      Domicile: Paris (Paris) rue de la Vrilliere, 2.
      Nom, qualité: (M.) Gay, Alfred.
      Relations: fils de l'intervenant 1, associé(e) de l'intervenant 3.
      Nom: Société de Soieries Gay Jeune et Fils.
      Domicile: Paris (Paris) rue de la Vrilliere, 2
    - Mariage., 28 novembre 1851; MC/ET/XVII/1274
      Nom, qualité: (Mme ou Mlle) Draps, Marie Josephine.
      Domicile: Paris (Paris) rue Vivienne, 31.
      Nom, qualité: (M.) Draps, Louis Lambert Roch.
      Domicile: Paris (Paris) rue Vivienne, 31